# 请教会计处理：关于外卖平台的折扣处理

提问人：chuckbassfan 时间：2021-09-23 08:05:07
外卖平台的收入来源于商家抽成，商家卖的越多，平台抽成越多。现在商家餐厅面向用户做五折活动，平台补贴五折的50%，商家自己承担五折的50%。 请问平台补贴的50%应该算是营销费用还是抵减收入？
感谢大家。

回答人：chenyiwei
平台是商家和客户之间的桥梁，客户和商家同时都是平台的客户，因此平台承担的折扣也应当冲减营业收入，而不是确认为销售费用。